臺灣橋頭地方法院民事簡易判決
                                   110年度橋簡字第1021號
原      告  許富財  

訴訟代理人  黃小舫律師（法扶律師）
被      告  蘇建嘉  

訴訟代理人  楊昱宏  
上列當事人間請求損害賠償事件，本院於民國111年5月4日言詞
辯論終結，判決如下：
    主  文
被告應給付原告新臺幣貳拾陸萬零壹佰壹拾陸元，及其中新臺幣
壹拾玖萬柒仟零陸元自民國一百一十年四月二十二日起至清償日
止；其中新臺幣陸萬叁仟壹佰壹拾元自民國一百一十一年一月二
十日起至清償日止，按週年利率百分之五計算之利息。
原告其餘之訴駁回。
訴訟費用由被告負擔五分之一，餘由原告負擔。
本判決關於原告勝訴部分得假執行；但被告如以新臺幣貳拾陸萬
零壹佰壹拾陸元為原告供擔保，免為假執行。
原告其餘假執行之聲請駁回。
    事實及理由
一、原告主張：被告於民國109年3月5日11時40分許，駕駛車號0
    00-00號自用大貨車，沿高雄市大樹區九大路北往南行駛至
    該路段與河濱一巷交岔路口時，本應注意車輛行駛時，駕駛
    人應注意車前狀況，並隨時採取必要之安全措施，且後車與
    前車之間應保持隨時可以煞停之距離，而依當時天候晴、日
    間自然光線、視距良好、柏油路面、路面乾燥、道路無缺陷
    、無障礙物，並無不能注意之情狀，竟疏未注意及此而貿然
    直行，不慎自後碰撞同向前方正於該路口停等紅燈，由原告
    所駕駛之車號號自用小客車（下稱系爭事故），致原告因而
    受有腦震盪合併創傷症候群、頭部外傷、外傷後頸椎椎間盤
    突出、左肩肌腱損傷等傷害（下稱系爭傷害）。原告因系爭
    事故受有附表所示損害，爰依侵權行為之法律關係提起本件
    訴訟等語。聲明：(一)被告應給付原告新臺幣（下同）1,48
    1,423元及其中1,418,313元自起訴狀繕本送達翌日起、其中
    63,110元自111年1月13日變更聲明狀送達翌日起至清償日止
    ，按週年利率5%計算之利息。(二)願供擔保，請准宣告假執
    行。
二、被告則以：原告可能未依規定使用安全帶，另就原告主張損
    害以如附表「被告答辯」欄所示情詞資為抗辯，並聲明：原
    告之訴駁回。
三、本院之判斷：
(一)按因故意或過失，不法侵害他人之權利者，負損害賠償責任
    ；不法侵害他人之身體、健康、名譽、自由、信用、隱私、
    貞操，或不法侵害其他人格法益而情節重大者，被害人雖非
    財產上之損害，亦得請求賠償相當之金額；汽車、機車或其
    他非依軌道行駛之動力車輛，在使用中加損害於他人者，駕
    駛人應賠償因此所受之損害，民法第184條第1項前段、第19
    5條第1項、第191條之2前段分別定有明文。又按汽車行駛時
    ，駕駛人應注意車前狀況及兩車並行之間隔，並隨時採取必
    要之安全措施；汽車在同一車道行駛時，除擬超越前車外，
    後車與前車之間應保持隨時可以煞停之距離，道路交通安全
    規則第94條第1項、第3項分別著有規定。
(二)原告主張之系爭事故發生經過及原告因此受有系爭傷害等事
    實，業據提出臺灣橋頭地方檢察署110年度調偵字第103號聲
    請簡易判決處刑書（被告因系爭事故之過失傷害行為經聲請
    簡易判決處刑，嗣經本院以110年度交簡字第638號刑事判決
    判刑，下稱系爭刑案）為證，並有系爭刑案卷內之長庚醫療
    財團法人高雄長庚紀念醫院（下稱高雄長庚醫院）、鈞達骨
    科診所、佳璋診所診斷證明書、受傷照片、道路交通事故現
    場圖、道路交通事故調查報告表、高雄市政府警察局道路交
    通事故初步分析研判表、道路交通事故談話紀錄表、現場照
    片可稽，且未據被告爭執，堪以認定。被告疏未注意前揭規
    定，導致系爭事故發生，自有過失且與原告之損害有相當因
    果關係，應負賠償之責。至被告雖辯稱原告可能未依規定使
    用安全帶云云，但並未舉證，尚難逕採。
(三)原告主張受有附表所示損害，經本院審酌相關事證判斷後，
    認原告請求有理由之金額為338,976元（理由詳如附表所示
    ）。又原告已領取強制險給付78,860元（本院卷第189頁）
    ，應予扣除，扣除後金額為260,116元。
四、從而，原告主張被告應給付原告260,116元，及其中197,006
    元自起訴狀繕本送達翌日即110年4月22日起（附民卷第117
    頁）、其中63,110元自111年1月13日變更聲明狀送達翌日即
    111年1月20日起（原告並未提出繕本簽收資料，但被告於11
    1 年1月19日針對該部分提出答辯狀[見本院卷第143頁]，堪
    認被告至遲於當日已收到變更聲明狀，爰以該日為認定被告
    收受日之基礎）至清償日止，按週年利率5%計算之利息，為
    有理由，應予准許，逾此範圍之請求，則無理由，應予駁回
    。
五、本件原告勝訴部分係就民事訴訟法第427條訴訟適用簡易程
    序所為被告敗訴之判決，依同法第389條第1項第3款規定職
    權宣告假執行（原告雖聲明願供擔保請准假執行，但此僅在
    促請注意，本院毋庸為准駁之諭知），並依同法第392條第2
    項規定，宣告被告如預供擔保後，免為假執行。至原告敗訴
    部分，其假執行之聲請無所附麗，應予駁回。
六、本件事證已臻明確，兩造其餘主張陳述及所提之證據，經審
    酌後於本件判決結果無影響，爰不逐一論述，附此敘明。
七、本件係刑事附帶民事訴訟，而由本院刑事庭移送民事庭者，
    依刑事訴訟法第504條第2項之規定，本無須繳納裁判費，惟
    為因應訴訟費用發生，仍依民事訴訟法第79條規定諭知訴訟
    費用之負擔。
中　　華　　民　　國　　111 　年　　5 　　月　　19　　日
                  橋頭簡易庭  法      官    呂維翰
以上正本與原本相符。
如不服本判決，應於送達後20日內，向本院提出上訴狀並表明上
訴理由，如於本判決宣示後送達前提起上訴者，應於判決送達後
20日內補提上訴理由書（須附繕本）。
中　　華　　民　　國　　111 　年　　5 　　月　　19　　日
                              書  記  官    薛如媛
附表
編號 名稱 金額 （元） 原告主張 被告答辯 本院判斷 1 醫療費 （起訴狀所載部分） 47863 因系爭傷害至醫療院所就醫之費用。 不爭執（本院卷第37頁）。  此部分為被告所不爭，原告主張自屬有據。 2 醫療費 （追加部分） 11990 因系爭傷害至醫療院所就醫之費用。 不爭執（本院卷第143頁） 此部分為被告所不爭，原告主張自屬有據。 3 計程車資（起訴狀所載） 96450 因系爭傷害搭乘計程車往返醫療院所之花費。 對計算方式不爭執，但爭執原告是否有搭乘計程車就醫之必要，是否不能改搭大眾交通工具（本院卷第143頁）。 查原告所受系爭傷害包括腦震盪合併創傷症候群、頭部外傷、外傷後頸椎椎間盤突出等傷害，當會導致身體疼痛且會對日常生活產生一定影響，且依卷內診斷證明顯示原告因此需長期追蹤治療（附民卷第19、25頁），是原告主張有搭乘計程車就醫之必要，尚非無據，且無從強求原告忍受傷痛不便搭乘大眾交通工具之理，而被告對原告主張之計算方式既未爭執，原告請求左列款項應屬有據。 4 計程車資（追加部分） 51120 因系爭傷害搭乘計程車往返醫療院所之花費。   5 看護費 60000 因系爭傷害需休養30日，以每日2000元計，共60000元。 應確認原告是全日或半日看護需求。 原告主張因系爭傷害需專人看護30日，有鈞達骨科診所診斷證明書可稽（本院卷第155頁）。又經本院函詢該診所，該診所回覆表示以上是指半日看護需求（本院卷第157頁），爰依本院職務上所知半日看護行情以每日1200元計算，認原告得請求之看護費為36000元。 6 工作損失 380800 原告因系爭傷害從109年3月5日至110年7月7日共16個月無法工作，以每月23800元計算，共損失380800元。 應函詢高雄長庚醫院。 1.經本院函詢高雄長庚醫院原告因系爭傷勢所需休養期間，該院函覆表示依原告病情評估其因系爭傷害所需休養最多約3至7日，有該院111年2月9日函可稽（本院卷第147頁）。 2.原告雖主張調明中醫診所110年4月7日診斷書記載原告宜休養三個月（附民卷第65頁），故原告必須從受傷開始休養至110年7月7日云云。但該診斷證明書記載原告是於系爭事故發生超過半年後之110年1月才開始在該中醫診所治療，所載內容能否認定完全與系爭傷害有關，已非無疑，且依高雄長庚醫院前揭回函及診斷證明（附民卷第19頁、本院卷第147頁），原告於109年3月5日車禍發生當天即到該院急診，之後又於同月12日、4月10日、5月8日陸續至該院回診，堪認該院就系爭傷害影響原告之程度應屬瞭解，原告主張自難逕採。 3.又本件並無事證可認定原告實際收入狀況，爰依109年基本工資23800元，認原告得請求之不能工作損失為5553元（計算式7/30x23800=5553，四捨五入至整數）。 7 未來勞動能力損失 333200 原告為51年11月28日生，至退休年齡尚有5年10個月，因系爭傷害受有20%之勞動力減損，每月減少金額為4,760元，5年10月共計333200元。 應由原告舉證。 原告雖聲請由被告負擔鑑定費用送由鈞達骨科診所鑑定，但此部分應由主張權利存在之原告負舉證責任，且經本院函詢鈞達骨科診所，該診所回覆表示請至醫院鑑定等語（本院卷第165頁），又本院函詢高雄長庚醫院，該院表示依原告之傷勢無法評估勞動能力減損程度等語（本院卷第147頁），是原告主張尚無事證可佐，自無可採。 8 慰撫金 500000 原告因系爭事故受有痛苦煎熬，請求精神慰撫金。 過高。 按慰藉金之賠償須以人格權遭遇侵害，使精神上受有痛苦為必要，其核給之標準固與財產上損害之計算不同，然非不可斟酌雙方身分、地位及經濟狀況與加害程度，及其他各種情形核定相當之數額。原告因系爭事故受有系爭傷害，身體、健康等人格權已受侵害，堪認精神上受有相當之痛苦，當得請求被告賠償非財產上之損害。爰審酌原告為大專學歷，從事商業；被告為高中學歷，從事工業，有兩造警詢筆錄基本資料欄之記載可稽，另斟酌卷內稅務電子閘門財產所得明細所示兩造109年間之所得、名下財產狀況，及被告所為前述侵害行為之內容、情境、過失之程度、情狀、原告所受傷害程度及前述診斷證明顯示原告尚須多次回診等情狀，認原告請求500,000元之慰撫金，尚屬過高，應以90,000元為適當。    以上合計0000000元。  以上合計338976元。